臺灣高等法院刑事裁定
109年度抗字第958號
抗  告  人  
及  受刑人  李坤霖

                    籍設屏東縣○○鄉○○路000號（法務部  ○○○○○○○）

上列抗告人因聲請定其應執行刑案件，不服臺灣桃園地方法院中
華民國109年5月26日所為定執行刑之裁定（109年度聲字第1842
號），提起抗告，本院裁定如下：
    主  文
抗告駁回。
    理  由
一、原裁定意旨略以：受刑人李坤霖因竊盜、違反毒品危害防制
    條例、妨害自由、贓物等案件，先後經判處如附表所示之刑
    並確定在案，檢察官依受刑人請求（見臺灣桃園地方檢察署
    109年度執聲字第1235號卷【下稱執聲卷】第2頁）向臺灣桃
    園地方法院（下稱原審法院）聲請定其應執行之刑，經原審
    法院審核卷證結果，認其聲請為正當，依刑事訴訟法第477
    條第1項、刑法第53條、第51條第5款等規定，定其應執行之
    刑為有期徒刑9年10月等語。
二、抗告意旨略以：㈠法律上屬於自由裁量事項，並非概無法律
    上之拘束，在法律上有其外部界限及內部界限，前者為法律
    上有具體選擇適當裁判，後者為法院秩序之理念所在，法院
    為裁判時，二者均不得有所逾越，在數罪併罰有二裁判以上
    應定其應執行刑之案件，法院所為刑之酌定，固屬自由裁量
    事項，然均於法院之內部界限，仍應受其拘束。又刑法第56
    條連續犯之規定，業於94年2月2日修正公布刪除，並於95年
    7月1日施行，而連續犯之所以廢除，係因實務界對於「同一
    罪名」認定過寬，所謂「概括犯意」經常可連續數年之久，
    且在採證上過於寬鬆，致過度擴張連續犯概念，併案浮濫，
    造成不公之現象，在修正後基於連續犯原為數罪之本質，考
    量過去視為連續犯之犯罪原則上回歸數罪併罰之公平性處罰
    ，藉此維護刑罰之公正性。又法院裁量權之行使，除不得逾
    越法律的規定範圍之外部界限外，尚應受比例原則、公平正
    義原則之規定謹守秩序之理，體察法律之規範、目的使其結
    果實質正當合於裁量之內部性界限，俾與立法相契合，亦即
    必須符合所適用法律授權之目的並受法律秩序之理念、法律
    感情及慣例所規範，且現階段之刑事政策，並非祇在實現以
    往之報應主義之觀念，尤其在教化功能。㈡實施新法以來，
    各法院中對其罪犯所判之前例，參照①臺灣基隆地方法院96
    年度易字第538號竊盜案件，判處有期徒刑8月，符合減刑減
    為4月，共計38件，合計12年8月，定其應執行之刑為「3年
    」；②臺灣臺中地方法院98年度聲字第5043號裁定（詐欺19
    罪），1至14罪各判處有期徒刑2月（計2年4月），15至19罪
    各判處有期徒刑3月（計1年3月），更定應執行之刑為「1年
    10月」。綜上，抗告人即受刑人李坤霖（下稱抗告人）依法
    提起抗告，請求本著至公至正、悲天憫人之心，給予抗告人
    一個公理、公平的裁定，並給予抗告人一個悔過自善之機會
    云云。
三、法律上屬於自由裁量之事項，並非概無法律性之拘束。法院
    就自由裁量權之行使，除不得逾越法律所規定範圍之外部性
    界限外，尚應受比例原則、公平正義原則之規範，謹守法律
    秩序之理念，體察法律之規範目的，使其結果實質正當，合
    於裁量之內部性界限，俾與立法本旨相契合。刑法第51條第
    5款規定數罪併罰，宣告多數有期徒刑者，應於各刑中之最
    長期以上，各刑合併之刑期以下，定其應執行之刑期，但不
    得逾30年，其就數罪併罰，固非採併科主義，而係採限制加
    重主義，就俱發各罪中，以最重之宣告刑為基礎，由法院參
    酌他罪之宣告刑，裁量加重定之，且不得逾法定之30年最高
    限制，此即外部性界限。法院為裁判時，二者均不得有所逾
    越。在數罪併罰，有二裁判以上，定其應執行之刑時，固屬
    於法院自由裁量之事項，然仍應受前揭外部性界限及內部性
    界限之拘束（最高法院96年度台上字第7583號、97年度台上
    字第2017號判決意旨參照）。又執行刑之量定，係事實審法
    院自由裁量之職權，倘其所酌定之執行刑，並未違背刑法第
    51條各款所定之方法或範圍（即法律之外部性界限），亦無
    明顯違背公平、比例原則或整體法律秩序之理念（即法律之
    內部性界限）者，不得任意指為違法或不當（最高法院104
    年度台抗字第646號裁定意旨參照）。
四、經查：
  ㈠本件抗告人所犯如附表所示各罪，經原審法院及本院分別判
    決確定在案，此有各該案號判決書（見執聲卷第30至31頁；
    臺灣桃園地方法院109年度聲字第1842號卷【下稱原審卷】
    第115至第123頁、第127至133頁、第135至144頁、第145至1
    47頁、第149至154頁、第155至159頁、第161至165頁、第16
    7至176頁、第177至182頁）及本院被告前案紀錄表（見原審
    卷第17至第113頁）在卷可稽，嗣檢察官向犯罪事實最後判
    決之法院即原審法院聲請定其應執行之刑，原審法院經審核
    卷證結果，認聲請為正當，並審酌抗告人犯罪之態樣、情節
    及行為次數，並斟酌抗告人所犯如附表編號1至19所示之罪
    刑，曾經原審法院以108年度聲字第496號裁定其應執行之刑
    為有期徒刑9年8月確定等情，就抗告人所犯如附表所示各罪
    ，在各宣告刑中之最長期（有期徒刑1年5月）以上，各刑之
    合併刑期（有期徒刑12年1月外部限制；其中附表編號1至19
    部分，曾定應執行刑有期徒刑9年8月，加計附表編號20部分
    有期徒刑3月，內部限制）以下，定其應執行刑為有期徒刑9
    年10月，經核並未逾越刑法第51條第5款所定法律之外部性
    界限及內部性界限，屬法院裁量職權之適法行使，所為裁定
    於法並無不合。
　㈡又抗告人先後所為施用第一級毒品罪（5罪）、施用第二級毒
    品罪（4罪）、攜帶兇器竊盜罪（3罪）、攜帶兇器竊盜未遂
    罪（2罪）、竊盜罪（4罪）、無故侵入他人之建築物罪（1
    罪）及收受贓物罪（1罪）等罪間，均各自獨立，分別論罪
    處罰，則原審併以此等犯罪之次數、情節、所犯數罪整體之
    非難評價而酌定其應執行之刑如上，顯已衡酌抗告人所犯如
    附表所示各罪之犯罪類型、行為態樣、犯罪手段、動機、侵
    害法益性質，及其他是否有責任非難重複評價相關之情狀，
    亦無違公平原則及比例原則。抗告意旨雖援引其他案件爭執
    原裁定所定之刑云云，惟數罪併罰之定應執行之刑，係出於
    刑罰經濟與責罰相當之考量，並非予以犯罪行為人或受刑人
    不當之利益，為一種特別的量刑過程，且不同案件之犯罪態
    樣、情節輕重、行為惡性、反社會人格程度均不相同，本難
    比附攀引他案量刑結果。本件原審所酌定之執行刑，既未違
    背刑法第51條各款所定之方法或範圍（即法律之外部性界限
    ），亦無明顯違背公平、比例原則或整體法律秩序之理念（
    即法律之內部性界限），即不得任意指為違法或不當。從而
    ，抗告人以其他無關之他案相比，空泛指摘原裁定不當，自
    無可採。
  ㈢綜上，抗告人執上開抗告意旨對原審裁定而為指摘，為無理
    由，應予駁回。
據上論斷，應依刑事訴訟法第412條，裁定如主文。
中　　華　　民　　國　　109 　年　　6 　　月　　30　　日
                  刑事第三庭    審判長法　官  張惠立
                                      法　官  廖怡貞
                                      法　官  張江澤
以上正本證明與原本無異。
如不服本裁定，應於收受送達後五日內向本院提出再抗告狀。
                                      書記官  林明慧
中　　華　　民　　國　　109 　年　　7 　　月　　1 　　日

附表：
編      號  1 2 3 罪      名  施用第二級毒品罪 施用第一級毒品罪 施用第一級毒品罪 宣  告  刑    有期徒刑6月   有期徒刑11月   有期徒刑11月 犯 罪 日 期     105.06.15    104.06.29    104.08.10 偵查機關案號  桃園地檢105年度毒偵字第3370號 桃園地檢104年度毒偵字第3182號、第3893號、第5968號、105年度毒偵字第1110號 桃園地檢104年度毒偵字第3182號、第3893號、第5968號、105年度毒偵字第1110號  最後事實  審 法  院     桃園地院     桃園地院     桃園地院  案  號 105年度審易字第2334號 104年度審訴字第1484、第1703號、105年度審訴字第287號 104年度審訴字第1484、第1703號、105年度審訴字第287號  判  決日  期    105.12.08    105.12.08    105.12.08  確  定判  決 法  院       本院       本院       本院  案  號 106年度上易字第554號 106年度上訴字第641號 106年度上訴字第641號  判決確定日期    106.03.20    106.05.15    106.05.15 備        註  編號1至19經定應執行刑有期徒刑9年8月。   

4 5 6 7 施用第一級毒品罪 施用第二級毒品罪 施用第二級毒品罪 施用第一級毒品罪  有期徒刑1年5月   有期徒刑6月   有期徒刑6月  有期徒刑1年5月    104.11.11    104.06.26    104.08.07    105.08.24 桃園地檢104年度毒偵字第3182號、第3893號、第5968號、105年度毒偵字第1110號 桃園地檢104年度毒偵字第3182號、第3893號、第5968號、105年度毒偵字第1110號 桃園地檢104年度毒偵字第3182號、第3893號、第5968號、105年度毒偵字第1110號 桃園地檢105年度毒偵字第5064號     桃園地院     桃園地院     桃園地院     桃園地院 104年度審訴字第1484、第1703號、105年度審訴字第287號 104年度審訴字第1484、第1703號、105年度審訴字第287號 104年度審訴字第1484、第1703號、105年度審訴字第287號 105年度審訴字第1746號    105.12.08    105.12.08    105.12.08    106.03.14       本院       本院       本院       本院 106年度上訴字第641號 106年度上訴字第641號 106年度上訴字第641號 106年度上訴字第1341號    106.05.15    106.04.06    106.04.06    106.07.17 編號1至19經定應執行刑有期徒刑9年8月。    

8 9 10 11 施用第一級毒品罪 施用第二級毒品罪 攜帶兇器竊盜未遂罪      竊盜罪   有期徒刑1年   有期徒刑7月   有期徒刑4月   有期徒刑2月    105.11.17    105.11.15    105.12.13    105.12.15 桃園地檢105年度毒偵字第6651號 桃園地檢105年度毒偵字第6651號 桃園地檢106年度偵字第1213號 桃園地檢106年度偵字第1213號     桃園地院     桃園地院     桃園地院     桃園地院 106年度審訴字第360號 106年度審訴字第360號 106年度易字第580號 106年度易字第580號    106.05.26    106.05.26    106.08.11    106.08.11     桃園地院     桃園地院     桃園地院     桃園地院 106年度審訴字第360號 106年度審訴字第360號 106年度易字第580號 106年度易字第580號    106.06.27    106.06.27    106.09.05    106.09.05 編號1至19經定應執行刑有期徒刑9年8月。    

12 13 14 15 攜帶兇器竊盜未遂罪  攜帶兇器竊盜罪      竊盜罪      竊盜罪   有期徒刑4月   有期徒刑9月   有期徒刑3月   有期徒刑3月    105.12.18    105.12.19    105.01.13    105.05.03 桃園地檢106年度偵字第1213號 桃園地檢106年度偵字第1213號 桃園地檢105年度偵字第13503號 桃園地檢105年度偵字第14187號     桃園地院     桃園地院     桃園地院     桃園地院 106年度易字第580號 106年度易字第580號 105年度易字第1409號 106年度易字第1235號    106.08.11    106.08.11    106.12.19    107.05.31     桃園地院     桃園地院     桃園地院     桃園地院 106年度易字第580號 106年度易字第580號 105年度易字第1409號 106年度易字第1235號    106.09.05    106.09.05    107.01.15    107.06.25 編號1至19經定應執行刑有期徒刑9年8月。    

16 17 18 19  攜帶兇器竊盜罪  攜帶兇器竊盜罪      竊盜罪 無故侵入他人建築物罪   有期徒刑8月   有期徒刑8月   有期徒刑5月   有期徒刑3月    105.06.03    105.04.23    104.06.20    104.11.11 桃園地檢105年度偵字第19004號 桃園地檢104年度偵字第15975號、第24936號、105年度偵字第9696號 桃園地檢104年度偵字第15975號、第24936號、105年度偵字第9696號 桃園地檢104年度偵字第15975號、第24936號、105年度偵字第9696號     桃園地院     桃園地院     桃園地院     桃園地院 106年度易字第596號 105年度易字第1406號 105年度易字第1406號 105年度易字第1406號    107.10.04    107.11.19    107.11.19    107.11.19     桃園地院     桃園地院     桃園地院     桃園地院 106年度易字第596號 105年度易字第1406號 105年度易字第1406號 106年度易字第1406號    107.10.29    107.12.24    107.12.24    107.12.24 編號1至19經定應執行刑有期徒刑9年8月。    

20   收受贓物罪   有期徒刑3月    105.05.05 桃園地檢108年度偵字第1614號     桃園地院 108年度審易字第1243號    108.09.12     桃園地院 108年度審易字第1243號    108.10.07